# 长期股权投资

提问人：liangziqi 时间：2020-06-24 12:33:09
请教陈老师，我们江苏母公司投出非货币资产成立美国子公司，母公司按投出长投资产的账面价值作为单体报表长期股权投资的入账价值（子公司对于接受非货币资产投资按投资协议约定的价值（评估值）入账），即母公司采用成本法计量长期股权投资，因此账面价值不会随被投资单位的利润、其他收益而变动,这种情况下是不是： 1 、在年末资产负债表日，一定要做长期股权投资减值测试啊？ 2 、年末需要用账面价值与可收回金额的大小来确定其是否减值，但如果可回收金额不好确定、或者预计未来不会有减值，是不是可以不计提减值准备啊？

回答人：chenyiwei
1 、期末如存在《企业会计准则第 8 号——资产减值》第五条所列减值迹象的，则应进行减值测试，必要时计提减值准备。
2 、可回收金额一般情况下不可能不好确定，如果发现上述减值迹象则需测算可收回金额，对可收回金额低于账面价值的差额计提减值准备。

提问人：xumin_cpa 时间：2020-07-23 10:33:06
请叫陈老师@chenyiwei，A是一家集团公司，B、C均是A的子公司。现由于B需要承做一项需要具有电力业务资质方可实施的业务，而集团内仅C具有，现A将间接控股的B股权划转给C，这项操作C及其他相关方的账面未做账务处理，资产负债表日该如何处理这项形式上的长投呢？谢谢您了！

回答人：chenyiwei
要考虑C是否已经实质上享有了B的股东权利并承担义务。如果是，则C按同一控制下合并处理；A将原先对B的长投账面价值并入对C的长投成本。该事项对A的合并报表层面无影响。

提问人：xumin_cpa 时间：2020-07-24 21:42:00
C相当于服从集团A的指令，实质上没有享有B任何权利，也没有派驻高管等任何涉及合并中控制的概念，仅仅工商进行了变更，那这种情况下，如果我们经过了解后认为确实如上面描述的那样，是不是可以认同企业不做任何账务处理的操作呢？

回答人：chenyiwei
除非是有效的代持，否则完全不做账务处理的可能性不大。